【裁判字號】    89,易,1867
【裁判日期】    890808
【裁判案由】    違反台灣地區與大陸地區人民關係條例等
【裁判全文】
臺灣臺南地方法院刑事判決                        八十九年度易字第一八六七號
    公  訴  人  臺灣台南地方法院檢察署檢察官
    被      告  甲○○
右列被告因違反台灣地區與大陸地區人民關係條例等案件，經檢察官提起公訴（八十
九年度偵字第六六八一號），本院判決如左：
    主  文
甲○○連續僱用大陸地區人民從事未經許可之工作，處罰金新台幣貳萬元，如易服勞
役，以新台幣玖佰元（即銀元參佰元）折算壹日。
    事  實
一、甲○○係設在台南市○○路一一五號「阿呆港式魯味店」之負責人，明知巫月明
    、阮秋蘭是大陸地區人民，不得在台灣地區從事未經許可或與許可目的不符之工
    作，竟基於概括之犯意，分別自民國八十九年三月二十日及四月十日起，以每月
    薪資新台幣（下同）一萬六千元之條件，連續僱用巫月明、阮秋蘭在其店內擔任
    洗碗、清潔等工作，嗣於八十九年五月二十九日下午二時三十分許，在上址為警
    查獲。
二、案經台南市警察局第二分局報請台灣台南地方法院檢察署檢察官偵查起訴。
    理  由
一、訊據被告甲○○坦承於右揭時、地僱用巫月明、阮秋蘭等事實，核與證人巫月明
    、阮秋蘭於警訊及偵訊中供述之情節大致相符，並有出勤表二份在卷可資佐證。
    惟被告矢口否認有何右揭犯意，辯稱：伊不知道巫月明與阮秋蘭係大陸地區人民
    ，因為伊之前為家庭主婦，沒有工作經驗，所以僱用巫月明等人時也不知道要查
    看身分證件。且平常又很少在店內，巫月明等人在店內也只有洗碗，很少說話，
    且伊以為巫月明等人是眷村的人云云。然查：被告自三月間僱用巫月明起，至經
    警查獲時已達二月餘，僱用阮秋蘭亦一月餘，巫月明及阮秋蘭之口音與台灣地區
    人民有相當之差異，且衡諸常情，巫月明及阮秋蘭二人年紀尚輕，縱係眷村之人
    ，亦不可能有此濃厚口音，此業經檢察官於偵訊時當庭勘驗屬實。再查：巫月明
    及阮秋蘭至被告店內工作已有相當時日，被告竟從未要求查看其二人之身分證件
    或其他足資證明真實身分之證件，亦與一般僱傭之常情有所不合，益證被告應係
    明知巫月明、阮秋蘭等人係大陸地區人民無疑。是被告上開所辯，顯屬事後卸責
    之詞，洵不足採，本件事證明確，被告犯行堪以認定。
二、核被告甲○○僱用大陸地區人民巫月明、阮秋蘭從事未經許可之工作，違反台灣
    地區與大陸地區人民關係條例第十五條第四款之規定，應論以該條例第八十三條
    第一項之罪。又其先後二次犯行，時間緊接，犯罪基本構成要件相同，顯均係基
    於概括之犯意反覆為之，應依連續犯之規定論以一罪並加重其刑。爰審酌被告前
    無不良素行、係屬初犯、社會經驗欠乏、致罹刑典、犯罪所生危害尚非鉅、及犯
    罪後態度良好、應有悔意等一切情狀，量處如主文所示之刑，並諭知易服勞役之
    折算標準，以資懲儆。
據上論斷，應依刑事訴訟法第二百九十九條第一項前段、台灣地區與大陸地區人民關
係條例第八十三條第一項、刑法第十一條前段、第五十六條、第四十二條第二項、罰
金罰鍰提高標準條例第二條，判決如主文。
本件經檢察官張啟祥到庭執行職務。
中    華    民    國      八十九      年      八      月       八       日
                              臺灣臺南地方法院刑事第一庭
                                  法  官   林臻嫺
右正本證明與原本無異
如不服本判決應於送達後十日內向本院提出上訴狀
                                  書記官  黃若萍
中    華    民    國      八十九      年      八       月     八       日


司法院資訊處製作；財團法人民間司法改革基金會備份。
